【裁判字號】    98,抗,1973
【裁判日期】    990301
【裁判案由】    假處分
【裁判全文】
臺灣高等法院民事裁定                  98年度抗字第1973號
抗  告  人  甲○○
上列抗告人與相對人全安泰股份有限公司間假處分事件，抗告人
對於中華民國98年11月13日台灣基隆地方法院98年度全字第1055
號所為裁定提起抗告，本院裁定如下：
    主  文
原裁定廢棄。
    理  由
一、抗告意旨略以：有關假處分之管轄，依民事訴訟法第524 條
    之立法理由可知，均以便利債權人聲請為原則，得由本案管
    轄法院或假處分標的所在地之地方法院管轄，俾債權人自行
    斟酌擇向何法院為之，並無特別限制之必要，且參諸最高法
    院85年台抗字第74號民事裁定意旨可知，縱使其他本案訴訟
    應繫屬之法院，均因本案訴訟繫屬而喪失管轄權，然標的所
    在地之地方法院管轄權，並不因本案訴訟繫屬而喪失。本案
    假處分標的所在地均係位於台北縣萬里鄉，依管轄分配應屬
    原法院管轄，抗告人既係依假處分標的所在地之管轄法院為
    假處分之聲請，其管轄權自不因本案訴訟繫屬而喪失。況且
    本件假處分聲請之標的涉及多筆台北縣萬里鄉之不動產，為
    爭取時效暨便利相關調查，抗告人仍請求由假處分標的所在
    地之原法院管轄，原法院認其無管轄權而裁定移送台灣台北
    地方法院（下稱台北地院），顯有違誤，求為廢棄原裁定。
二、按假扣押之聲請，由本案管轄法院或假扣押之標的所在地之
    地方法院管轄，民事訴訟法第524條第1項定有明文。從而，
    債權人為假扣押之聲請，向本案管轄法院為之，抑向假扣押
    標的所在地之地方法院為之，債權人有選擇之權；僅債權人
    向假扣押標的所在地之法院聲請時，限得就該法院轄區內之
    債務人財產為假扣押。又假扣押之聲請，得由假扣押標的所
    在地之地方法院管轄，不問假扣押所保全執行之請求，其本
    案訴訟已否繫屬及由何審級法院管轄均然，此觀民事訴訟法
    第524條規定意旨自明 （最高法院85年台抗字第74號、本院
    97年抗字第1368、89年抗字第2634號裁定意旨參照）。關於
    假扣押之規定，於假處分準用之，同法第533 條前段亦有明
    文。
三、經查，抗告人於原法院聲請假處分之標的物所在地，均係位
    於台北縣萬里鄉（見原審卷頁20-22之聲請狀附表一、二）
    ，則抗告人向標的物所在地之原法院聲請假處分，依上開說
    明，尚無不合。原法院未予詳酌，逕以抗告人聲請假處分之
    本案訴訟已繫屬於台北地院，認抗告人應向本案管轄法院聲
    請，而將本件移送台北地院，即有違誤。抗告意旨指摘原裁
    定不當，聲明廢棄，為有理由。爰將原裁定廢棄，由原法院
    另為適當之處理。
四、據上論結，本件抗告為有理由，爰裁定如主文。
中    華    民    國    99    年    3     月    1     日
                    民事第十庭
                        審判長法  官  黃豐澤
                              法  官  林麗玲
                               法  官  鄭純惠
正本係照原本作成。
本裁定除以適用法規顯有錯誤為理由外，不得再抗告。如提起再
抗告，應於收受後10日內委任律師為代理人向本院提出再抗告狀
。並繳納再抗告費新台幣１千元。
中    華    民    國    99    年    3     月    4     日
                              書記官  劉麗芬

司法院資訊處製作；財團法人民間司法改革基金會備份。
